# 其他权益工具转应付债券公允价值确定问题

提问人：shichengqi 时间：2021-08-18 14:33:14
请教陈版主，A公司被法院裁定受理破产重整，永续债不满足权益工具定义从其他权益工具分类至应付债券。截至受理日，其他权益工具账面价值20 亿元（其中面值 21 亿元，承销费 1 亿元）。在其他权益工具分类为应付债券核算时，应付债券应当以公允价值初始计量，而根据《企业会计准则第 39 号——公允价值计量》规定，“企业应当以主要市场的价格计量相关资产或负债的公允价值。企业不应当因交易费用对该价格进行调整......，交易费用不属于相关资产或负债的特征，只与特定交易有关。”那么在此案例中，在考虑应付债券的公允价值时，是否应站在投资者角度，不用考虑交易费用，即判断应付债券的公允价值为 20 亿元？

回答人：chenyiwei
由于此次重分类为应付债券是由于情况的变化（A公司被法院裁定受理破产重整，永续债不满足权益工具定义），因此重分类时只要考虑该时点的应付债券本身公允价值，不考虑当初发行时的交易费用。
但是，鉴于目前A公司处于破产重整中，由于其自身信用风险的影响，应付债券的公允价值应当是低于其名义金额的。这部分差额因系A的自身信用风险所导致，故不能计入A的损益，而是直接调整权益。